【裁判字號】    97,裁,3420
【裁判日期】    970630
【裁判案由】    稅捐稽徵法
【裁判全文】
最  高  行  政  法  院  裁  定
                                      97年度裁字第3420號
再 審原 告  甲○○○○○○○.
代  表  人  乙○○
再 審被 告  財政部臺灣省南區國稅局
代  表  人  邱政茂
上列當事人間稅捐稽徵法事件，再審原告對於中華民國96年6月
14日本院96年度判字第1017號判決及94年11月10日高雄高等行政
法院94年度訴字第403號判決，提起再審之訴，本院裁定如下：
    主  文
再審之訴駁回。
再審訴訟費用由再審原告負擔。
    理  由
一、按提起再審之訴，應依行政訴訟法第277條第1項第4款之規
    定表明再審理由，此為必須具備之程式。所謂表明再審理由
    ，必須指明確定判決有如何合於法定再審事由之具體情事，
    始為相當。倘僅泛言有何條款之再審事由，而無具體情事者
    ，尚難謂已合法表明再審理由。如未表明再審理由，法院無
    庸命其補正。
二、本件再審原告主張原確定判決及原審判決有行政訴訟法第27
    3條第1項第1款所定事由，對之提起再審之訴，其再審意旨
    略以：（一）原確定判決將本件再審原告與英屬維京群島商
    漢登企業有限公司台灣分公司（下稱漢登公司）間法律關係
    解釋成租賃關係，顯扭曲當事人間之真意，亦未具體說明其
    理由為何，顯有判決理由不備之違法。（二）再審原告雖組
    織型態與百貨公司略有不同，惟銷售模式並無二致，自得比
    照百貨公司開立發票，原判決未慮及此，適用稅捐稽徵法等
    規定有所不當。（三）供貨店退還再審原告之款項，性質上
    純為再審原告銷售貨物之利潤（毛利），無其他性質的交易
    於內，更非佣金（租金）性質，是以再審原告自無須開立有
    關該款項「佣金（租金）」的憑證給供應店。原確定判決就
    此部分認定應有誤會。（四）再審原告開立發票予消費者及
    辦理退貨事宜，係再審原告負擔出賣人之瑕疵擔保責任，再
    審原告與消費者間存在買賣關係。原審對於上開有利於再審
    原告之證據未予採信，復未敘明理由，有判決不備理由之違
    法。（五）依行政程序法第6條及稅捐稽徵法第48條之1之規
    定，縱使是漏開發票，只須查獲前已補開發票，補繳稅額，
    則漏稅罰及行為罰均不予處罰。再審原告及漢登公司之進銷
    貨發票均已依法開立發票，其情節較漏開發票事後補開還輕
    ，卻重處再審原告行為罰，而漏開發票事後補開卻不需罰行
    為罰，顯然違反平等原則。（六）依司法院釋字第356號、
    第327號及行政程序法第7條之規定，本件依所謂租金或佣金
    收入處5%罰鍰，顯然過重，已違反比例原則。對於上開再審
    原告之主張未具體說明未予採信之理由，自有判決不備理由
    之違法，足見本件存有行政訴訟法第273條第1項第1款之再
    審事由等云。經核其再審訴訟所表明之再審理由，業經再審
    原告於前訴訟程序時提出主張，並經原確定判決及原審判決
    論駁，再審原告仍執陳詞而就歷審認定其與漢登公司係租賃
    關係而非關服飾等商品買賣或一般加盟店、受委代銷經營之
    型態，因而再審原告就系爭租金收入有未依規定開立發票之
    事實認定、證據取捨之職權行使為主張，然未具體指明原確
    定判決及原審判決所適用之法規與該案應適用之現行法規究
    有如何相違背，或與解釋、判例有所牴觸之情形，其泛指原
    確定判決及原審判決有不適用法規之違法，難謂已合法表明
    再審事由，依上說明，其再審之訴不合法，應予駁回。
三、據上論結，本件再審之訴為不合法。依行政訴訟法第278條
    第1項、第104條、民事訴訟法第95條、第78條，裁定如主文
    。
中    華    民    國    97    年    6     月    30    日
                    最高行政法院第一庭
                        審判長法官  鄭  淑  貞
                              法官  林  樹  埔
                              法官  黃  合  文
                              法官  鄭  小  康
                              法官  帥  嘉  寶
以  上  正  本  證  明  與  原  本  無  異
中    華    民    國    97    年    7     月    1     日
                              書記官  郭  育  玎


司法院資訊處製作；財團法人民間司法改革基金會備份。
